【裁判字號】    97,交抗,1263
【裁判日期】    971028
【裁判案由】    聲明異議
【裁判全文】
臺灣高等法院臺中分院刑事裁定        97年度交抗字第1263號
抗  告  人
即受處分人  甲○○
上列抗告人因違反道路交通管理處罰條例案件，不服臺灣彰化地
方法院中華民國97年9月10日所為裁定（97年度交聲字第1188 號
），提起抗告，本院裁定如下：
    主  文
抗告駁回。
    理  由
一、抗告意旨略以：抗告人即受處分人因不知有交通違規情事；
    且其住處設於彰化縣埔心鄉○○路75巷55號，平常皆有人在
    家，卻無收到任何交通違規通知文件及裁決書情況下，致喪
    失救濟期限，如今遭加倍罰款，影響生計，爰請體恤准予降
    低罰款云云。
二、按受處分人，不服道路交通管理處罰條例第8條主管機關所
    為之處罰，得於接到裁決書之翌日起20日內聲明異議；又交
    通法庭認聲明異議不合法律上之程式或其異議權已經喪失者
    ，應以裁定駁回之，但其不合法律上之程式可補正者，應先
    定期命為補正，逾期不補正者，即予駁回，道路交通管理處
    罰條例第87條第 1項、道路交通案件處理辦法第18條分別定
    有明文。次按處理違反道路交通管理事件，有關文書送達之
    程序，依行政程序法之規定，違反道路交通管理事件統一裁
    罰基準及處理細則第 5條定有明文。再按送達，於應受送達
    人之住居所、事務所或營業所為之。於應送達處所不獲會晤
    應受送達人時，得將文書付與有辨別事理能力之同居人、受
    僱人或應送達處所之接收郵件人員。送達，不能依前二條規
    定為之者，得將文書寄存送達地之地方自治或警察機關，並
    作送達通知書2份，1份黏貼於應受送達人住居所、事務所、
    營業所或其就業處所門首，另1 份交由鄰居轉交或置於該送
    達處所信箱或其他適當位置，以為送達。前項情形，由郵政
    機關為送達者，得將文書寄存於送達地之郵政機關。寄存機
    關自收受寄存文書之日起，應保存3個月。違反道路交通管
    理事件統一裁罰基準及處理細則第5條、行政程序法第72條
    第1項、第73條及第74條亦有規定。
三、經查，抗告人涂英景之住所為彰化縣埔心鄉○○村○○路75
    巷55號，此經抗告人自承，並據其提出之聲明異議狀及抗告
    狀份各 1份附卷可稽；而原舉發機關彰化縣警察局之「舉發
    違反道路交通管理事件通知單」上已述明抗告人個人資料、
    違規情事、並於『收受通知聯者簽章』欄位已載明「拒簽」
    情形，則抗告人豈有不知有交通違規事件。又原處分機關交
    通部公路總局臺中區監理所彰化監理站於94年11月24日所製
    作之裁決書（彰監四字第裁64-Ｉ000 00000號），委由郵政
    機關送達至抗告人之住所地，因未會晤受處分人本人，亦無
    受領文書之同居人、受僱人或應送達處所知接收郵件人員，
    即於94年11月29日將該通知單寄存在送達地之埔心郵局，並
    作送達通知書2份，1份黏貼於應受送達人住居所門首，另1
    份置於該送達處所信箱內，以為送達，此有前揭原處分機關
    裁決書及送達證書各1份在卷可稽（原審卷第7至8頁），是
    本件裁決書已合法寄存送達，縱應受送達之抗告人實際上未
    領取郵件，仍不影響合法送達之效力。然抗告人遲至97年9
    月2日始具狀聲明異議，此有聲明異議狀及原處分機關對違
    反道路交通管理事件不服裁決聲明異議案件移送書各1份在
    卷可參（原審卷第3至4、1至2頁），其聲明異議顯已逾法定
    期間，自屬不合法，且無從補正，原審法院據此，裁定駁回
    抗告人之聲明異議，核無不合。至於抗告人所陳如今遭加倍
    罰款，影響生計云云，既非抗告人於原審所主張，且非屬法
    院職權，自無從准許。綜上，本件抗告顯無理由，應予駁回
    。
四、據上論結，應依道路交通案件處理辦法第25條、第26條，刑
    事訴訟法第412條，裁定如主文。
中    華    民    國    97    年    10    月    28    日
            刑事第四庭  審判長法  官  洪  耀  宗
                              法  官  劉  登  俊
                              法  官  許  文  碩
上列正本證明與原本無異。
不得抗告。
                              書記官  蕭  玉  真
中    華    民    國    97    年    10    月    28    日


司法院資訊處製作；財團法人民間司法改革基金會備份。
